臺灣高等法院刑事裁定
109年度聲字第1345號
聲  請  人  臺灣高等檢察署檢察官
受  刑  人  徐宣庭



上列聲請人因受刑人竊盜等案件，先後判決確定如附表所載，聲
請定其應執行刑（109年度執聲字第534號），本院裁定如下：
    主  文
徐宣庭因犯如附表所載之罪，所處如附表所載之刑，應執行拘役
壹佰貳拾日，如易科罰金，以新臺幣壹仟元折算壹日。
    理  由
一、聲請意旨略以：受刑人徐宣庭因竊盜等案件，先後經判決確
    定如附表，應依刑法第53條、第51條第6款規定，定其應執
    行之刑，爰依刑事訴訟法第477條第1項聲請裁定等語。
二、按數罪併罰，有二裁判以上者，依刑法第51條之規定，定其
    應執行之刑；宣告多數拘役者，於各刑中之最長期以上，各
    刑合併之刑期以下，定其刑期，但不得逾120日，刑法第53
    條、第51條第6款分別定有明文。
三、查受刑人因竊盜等案件，經臺灣新北地方法院、臺灣雲林地
    方法院、臺灣臺北地方法院及本院先後判處如附表所示之刑
    ，均經分別確定在案，且各罪均為裁判確定前所犯等情，有
    各該刑事判決書及本院被告前案紀錄表各乙份附卷可參。茲
    聲請人以本院為各該案犯罪事實最後判決之法院聲請定其應
    執行之刑，本院經審核各案卷無異，認其聲請為正當，爰審
    酌受刑人所犯各罪之犯罪類型、動機、情節及行為次數等情
    狀後整體評價其應受矯治之程度，並兼衡責罰相當與刑罰經
    濟之原則，及參酌上開不得逾120日規定之限制，定其應執
    行之刑如主文所示，暨諭知如易科罰金之折算標準。
四、依刑事訴訟法第477條第1項，刑法第53條、第51條第6款、
    第41條第1項前段，裁定如主文。
中　　華　　民　　國　　109 　年　　4 　　月　　17　　日
                  刑事第二十庭  審判長法　官　王復生
                                      法　官　陳春秋
                                      法　官　張紹省
以上正本證明與原本無異。
不得抗告。
                                      書記官  莫佳樺
中　　華　　民　　國　　109 　年　　4 　　月　　20　　日
　　　附表：
編         號  1 2 3 罪         名  竊盜 詐欺 竊盜 宣    告    刑  拘役40日 拘役40日 拘役20日  犯  罪  日  期  106年10月25日 107年1月20日 107年2月16日 偵查(自訴)機關年  度  案  號  新北地檢107年度偵字第12344、16757號 新北地檢107年度偵字第12344、16757號 雲林地檢107年度偵字第5582號  最  後 事實審 法    院 新北地院 新北地院 雲林地院  案    號 107年度簡字第5437號 107年度簡字第5437號 107年度虎簡字第312號  判決日期 107年9月4日 107年9月4日 107年12月28日  確  定 判  決 法    院 新北地院 新北地院 雲林地院  案    號 107年度簡字第5437號 107年度簡字第5437號 107年度虎簡字第312號  判    決確定日期 107年11月2日 107年11月2日 108年2月11日 是否為得易科罰金之案件  是 是 是  備           註   新北地檢107年度執字第17494號  雲林地檢108年度執字第726號   編號1至9經臺灣臺北地方法院109年度聲字第616號裁定應執行拘役120日   

編         號  4 5 6 罪         名  侵占 詐欺 妨害名譽 宣    告    刑  拘役30日 拘役30日 拘役20日  犯  罪  日  期  107年3月13日 107年3月14日 107年3月14日至15日間某時許 偵查(自訴)機關年  度  案  號  高雄地檢107年度偵字第13173號 新北地檢108年度偵緝字第78號 新北地檢108年度偵緝字第78號  最  後 事實審 法    院 新北地院 新北地院 新北地院  案    號 108年度審簡字第159號 108年度審簡字第448號 108年度審簡字第448號  判決日期 108年3月7日 108年6月12日 108年6月12日  確  定 判  決 法    院 新北地院 新北地院 新北地院  案    號 108年度審簡字第159號 108年度審簡字第448號 108年度審簡字第448號  判    決確定日期 108年4月9日 108年7月16日 108年7月16日 是否為得易科罰金之案件  是 是 是 備           註  新北地檢108年度執字第5976號 新北地檢108年度執字第10591號    編號1至9經臺灣臺北地方法院109年度聲字第616號裁定應執行拘役120日   

編         號  7 8 9 罪         名  妨害自由 詐欺 詐欺 宣    告    刑  拘役20日 拘役40日 拘役55日  犯  罪  日  期  107年3月14日至15日間某時許 107年3月20日 107年8月18日至同年10月4日間 偵查(自訴)機關年  度  案  號  新北地檢108年度偵緝字第78號 新北地檢107年度偵緝字第3692號 臺北地檢108年度偵字第6572號、108年度偵續字第185號  最  後 事實審 法    院 新北地院 新北地院 臺北地院  案    號 108年度審簡字第448號 108年度簡字第3927號 108年度易字第956號  判決日期 108年6月12日 108年8月15日 109年1月16日  確  定 判  決 法    院 新北地院 新北地院 臺北地院  案    號 108年度審簡字第448號 108年度簡字第3927號 108年度易字第956號  判    決確定日期 108年7月16日 108年9月17日 109年3月3日 是否為得易科罰金之案件  是 是 是 備           註  新北地檢108年度執字第10591號 新北地檢108年度執字第16791號 臺北地檢109年度執字第1643號   編號1至9經臺灣臺北地方法院109年度聲字第616號裁定應執行拘役120日   

編         號  10 （以下空白）  罪         名  竊盜   宣    告    刑  拘役40日    犯  罪  日  期  107年4月22、23日   偵查(自訴)機關年  度  案  號  新北地檢108年度偵字第122號、108年度偵緝字第35、36、76、77號    最  後 事實審 法    院 臺灣高等法院    案    號 108年度上訴字第3875號    判決日期 109年1月16日    確  定  判  決 法    院 臺灣高等法院    案    號 108年度上訴字第3875號    判    決確定日期 109年1月16日   是否為得易科罰金之案件  是    備           註   新北地檢109年度執字第3984號